【裁判字號】    96,訴,1344
【裁判日期】    970307
【裁判案由】    違反毒品危害防制條例
【裁判全文】
臺灣屏東地方法院刑事判決              96年度訴字第1344號
公  訴  人  臺灣屏東地方法院檢察署檢察官
被      告  甲○○
                    （另案於臺灣屏東監獄竹田分監執行中）
上列被告因毒品危害防制條例案件，經檢察官提起公訴（96年度
毒偵字第2088號），被告於準備程序進行中就被訴事實為有罪之
陳述，本院合議庭裁定由受命法官獨任進行簡式審判程序，判決
如下：
    主  文
甲○○施用第二級毒品，累犯，處有期徒刑陸月；又施用第一級
毒品，累犯，處有期徒刑壹年，扣案之注射針筒壹支沒收銷燬之
、注射用水空瓶壹個沒收。應執行有期徒刑壹年肆月，扣案之注
射針筒壹支沒收銷燬之、注射用水空瓶壹個沒收。
    事  實
一、甲○○曾因施用毒品案件，於民國90年3 月30日經本院裁定
    令入勒戒處所觀察、勒戒，並因有繼續施用毒品傾向，再經
    裁定令入戒治處所強制戒治，嗣經裁定停止戒治付保護管束
    ，於92年3 月17日保護管束期滿視為執行完畢。又曾犯毒品
    危害防制條例（2 次）及詐欺罪，其中所犯詐欺罪，於96年
    1 月11日經本院判處有期徒刑4 月，如易科罰金以新臺幣1,
    000 元算1 日確定，嗣經96年減刑，減為有期徒刑2 月，如
    易科罰金以新臺幣1,000 元折算1 日，甫於96年7 月16日執
    行完畢。詎仍不知悔改，復於前述強制戒治執行完畢後5 年
    內，基於施用第二級毒品甲基安非他命之犯意，於96年10月
    17日晚上7 時許，在屏東縣屏東市○○路95之3 號3 樓之1
    住處，以將甲基安非他命置於燈泡（起訴書誤載為玻璃管）
    內加熱氣化後吸食之方式，施用甲基安非他命1 次；又基於
    施用第一級毒品海洛因之犯意，於96年10月19日下午2 時40
    分許，在屏東縣麟洛鄉第二公墓土地公廟內，以注射之方式
    ，施用海洛因1 次。嗣於96年10月19日下午3 時許，在上開
    土地公廟前為警查獲，並扣得其持有之注射針筒1 支（沾黏
    海洛因無法分離）及其所有供施用海洛因犯罪所用之注射用
    水空瓶1 個。
二、案經屏東縣警察局屏東分局報請臺灣屏東地方法院檢察署檢
    察官偵查起訴。
    理  由
一、本件被告甲○○所犯係死刑、無期徒刑或最輕本刑為3 年以
    上有期徒刑以外之罪，且非高等法院管轄第一審之案件，被
    告於準備程序進行中就被訴事實為有罪之陳述，經告知簡式
    審判程序之旨，並聽取公訴人及被告之意見後，本院合議庭
    認為適宜，依刑事訴訟法第273 條之1 第1 項規定，裁定本
    件由受命法官獨任進行簡式審判程序，合先敘明。
二、前揭事實，迭據被告於警詢、檢察官偵查中及本院審理時坦
    承不諱，且被告於查獲後經警採尿送驗，結果呈甲基安非他
    命及嗎啡陽性反應，有正修科技大學超微量研究科技中心檢
    驗報告1 紙附卷可稽，此外復有注射針筒1 支及注射用水空
    瓶1 個扣案可資佐證，事證明確，被告犯行洵堪認定。又被
    告曾因施用毒品案件，於90年3 月30日經本院裁定令入勒戒
    處所觀察、勒戒，並因有繼續施用毒品傾向，再經裁定令入
    戒治處所強制戒治，嗣經裁定停止戒治付保護管束，於92年
    3 月17日保護管束期滿視為執行完畢，有臺灣高等法院被告
    前案紀錄表在卷可憑，被告於強制戒治執行完畢後5 年內，
    再犯施用第二級毒品甲基安非他命及第一級毒品海洛因之罪
    ，依毒品危害防制條例第20條第3 項之反面解釋，自應依法
    論科。
三、按海洛因、甲基安非他命係屬毒品危害防制條例第2 條第2
    項第1 款、第2 款所稱之第一級毒品及第二級毒品，不得非
    法持有或施用，被告施用甲基安非他命，核其所為，係犯同
    條例第10條第2 項之施用第二級毒品罪；又施用海洛因，係
    犯同條例第10條第1 項之施用第一級毒品罪。被告於施用前
    後持有甲基安非他命及海洛因之低度行為，應分別為其施用
    甲基安非他命及海洛因之高度行為所吸收，均不另論罪。被
    告曾犯毒品危害防制條例（2 次）及詐欺罪，其中所犯詐欺
    罪，於96年1 月11日經本院判處有期徒刑4 月，如易科罰金
    以新臺幣1,000 元折算1 日確定，嗣經96年減刑，減為有期
    徒刑2 月，如易科罰金以新臺幣1,000 元折算1 日，甫於96
    年7 月16日執行完畢，有臺灣高等法院被告前案紀錄表在卷
    可憑，被告受徒刑之執行完畢後，5 年以內故意再犯上開有
    期徒刑以上二罪，均為累犯，俱應依法加重其刑。被告所犯
    上開二罪，犯意各別，行為互異，應予分論併罰。爰審酌被
    告於觀察、勒戒及強制戒治執行畢後，仍一再施用毒品，顯
    見未有戒絕之決心，且另有詐欺前科，素行欠佳，暨其於犯
    罪後坦承犯行，態度尚稱良好等一切情狀，分別量處如主文
    所示之刑，並定其應執行之刑，以示懲儆。扣案之注射針筒
    1 支，經本院囑託高雄醫學大學附設中和紀念醫院鑑定結果
    ，呈海洛因陽性反應，其沾黏第一級毒品海洛因無法分離，
    整體與毒品無異，依毒品危害防制條例第18條第1 項前段規
    定，不問屬於被告與否，均宣告沒收銷燬之；另注射用水空
    瓶1 個，為被告所有供施用海洛因犯罪所用之物，業據其供
    明在卷，則依刑法第38條第1 項第2 款規定，併予宣告沒收
    。
據上論斷，應依刑事訴訟法第273 條之1 第1 項、第299 條第1
項前段，毒品危害防制條例第10條第1 項、第2 項、第18條第1
項前段，刑法第11條、第47條第1 項、第51條第5 款、第38條第
1 項第2 款，判決如主文。
本案經檢察官陳俊宏到庭執行職務。
中    華    民    國    97    年    3     月    7     日
                  刑事第三庭    法  官  春生
以上正本證明與原本無異。
如不服本判決應於收受本判決送達後10日內向本院提出上訴書狀
，其未敘述上訴理由者，並得於提起上訴後10日內向本院補提理
由書狀（均須按他造當事人之人數附繕本）「切勿逕送上級法院
」。
中    華    民    國    97    年    3     月    7     日
                                書記官  唐淑嫻
附錄本判決論罪科刑法條：
毒品危害防制條例第10條：
施用第一級毒品者，處6 月以上5 年以下有期徒刑。
施用第二級毒品者，處3 年以下有期徒刑。


司法院資訊處製作；財團法人民間司法改革基金會備份。
